【裁判字號】    96,訴,3547
【裁判日期】    970328
【裁判案由】    毒品危害防制條例
【裁判全文】
臺灣板橋地方法院刑事判決              96年度訴字第3547號
公  訴  人  臺灣板橋地方法院檢察署檢察官
被      告  甲○○
                    （現因另案於臺灣桃園監獄執行中）
上列被告因違反毒品危害防制條例案件，經檢察官提起公訴（96
年度毒偵字第6560、6891號），本院裁定改依簡式審判程序審理
，判決如下：
    主  文
甲○○施用第一級毒品，累犯，處有期徒刑壹年；又施用第一級
毒品，累犯，處有期徒刑壹年，扣案附於殘渣袋肆只內之甲基安
他命殘渣均沒收銷燬，前開外包裝袋肆只均沒收。應執行有期徒
刑壹年拾月，扣案附於殘渣袋肆只內之甲基安他命殘渣均沒收銷
燬，前開外包裝袋肆只均沒收。
    事  實
一、甲○○前於民國92年間，因竊盜案件經本院92年度易字第57
    7 號判決判處有期徒刑9 月確定，又因違反毒品危害防制條
    例案件，經本院92年度板簡字第253 號判決判處有期徒刑5
    月確定，上開二案經裁定應執行有期徒刑1 年確定。另因偽
    造貨幣案件，經本院92年度訴字第1084號判決判處有期徒刑
    1 年8 月確定，又因竊盜案件，經本院92年度簡字第3655號
    判決判處有期徒刑6 月確定，再因違反毒品危害防制條例案
    件，經本院92年度簡字第3594號判決判處有期徒刑6 月確定
    ，上開三案經裁定應執行有期徒刑2 年5 月確定。上開五案
    合併執行，於93年1 月9 日入監執行，95年3 月10日縮短刑
    期假釋出監，迄96年4 月9 日假釋期滿未經撤銷，視為執行
    完畢（再犯本罪構成累犯）。又其另於90年間，因施用第二
    級毒品案件，經送觀察、勒戒後，認無繼續施用毒品之傾向
    ，於90年10月17日執行完畢釋放，並經臺灣宜蘭地方法院檢
    察署以90年度毒偵緝字第248 號為不起訴處分確定；又於91
    年間，因施用第二級毒品案件，經送觀察、勒戒後，認有繼
    續施用毒品之傾向，復經臺灣宜蘭地方法院裁定令入戒治處
    所施以強制戒治1 年，於93年1 月9 日因毒品危害防制條例
    修正而出所。竟仍不知悔改，另基於施用第一級、第二級毒
    品之犯意，於96年7 月11日某時，在其位於臺北縣中和市○
    ○路158 巷8 弄6 之4 號住處，以將海洛因及甲基安非他命
    一同置入玻璃球燒烤產生煙霧吸食之方式，併同施用第一級
    毒品海洛因、第二級毒品甲基安非他命1 次，嗣為警於96年
    7 月13日16時9 分許在臺北縣土城市○○路22號查獲；再於
    96 年8月27日某時，在上開住處，以相同方式併同施用第一
    級毒品海洛因及第二級毒品甲基安非他命1 次（起訴書略載
    施用毒品之時間、地點、方式等情，應予補正），嗣為警於
    96 年8月28日6 時許，在臺北縣板橋市○○路○ 段140 號前
    查獲，並扣得其所有之甲基安非他命殘渣袋4 個。
二、案經臺北縣政府警察局土城分局、海山分局分別報請臺灣板
    橋地方法院檢察署檢察官偵查起訴，本院於準備程序進行中
    ，被告就被訴事實為有罪之陳述，經告知簡式審判程序之旨
    ，並聽取公訴人、被告之意見後，由本院合議庭裁定由受命
    法官獨任進行簡式審判程序。
    理  由
一、訊據被告甲○○就其前開施用第一級毒品海洛因及第二級毒
    品甲基安非他命之犯行均坦白承認，且其於96年7 月13日及
    同年8 月28日經警採集尿液送驗結果，均係呈海洛因代謝物
    鴉片類及甲基安非他命類陽性反應等情，有台灣檢驗科技股
    份有限公司濫用藥物尿液檢驗報告（報告編號：CH/2007/71
    220 、CH/2007/82169） 、台北縣政府警察局土城分局偵辦
    毒品案尿液編號及姓名對照表、台北縣政府警察局海山分局
    查獲違反毒品危害防制條例案件犯嫌代碼對照表各1 份附卷
    可按，並有被告所有用以施用甲基安非他命之殘渣袋4 只扣
    案可資佐證；又前開殘渣袋內確含有第二級毒品甲基安非他
    命之殘渣成分一節，亦有臺北縣政府警察局海山分局查獲涉
    嫌毒品危害防制條例毒品初步鑑驗報告單1 份在卷可考。自
    堪認被告前開自白應與事實相符；又被告有如事實欄所載之
    毒品執行前科，有臺灣高等法院被告前案紀錄表1 份附卷可
    按。是被告於觀察勒戒執行完畢釋放後，5 年內再犯施用毒
    品之罪經判決確定，又犯本件施用第一級、第二級毒品之罪
    ，事證明確，其犯行堪予認定。
二、查海洛因、甲基安非他命分別為毒品危害防制條例第2 條第
    2 項第1 款、第2 款所列之第一級毒品、第二級毒品，不得
    非法持有、施用，是核被告所為係犯同條例第10條第1 項、
    第2 項之施用第一級、第二級毒品罪。其於施用前後持有毒
    品之行為，應為其施用毒品之犯行所吸收，不另論罪；其以
    一施用行為併同施用第一級毒品海洛因及第二級毒品甲基安
    非他命，均為想像競合犯，應分別從一重之施用第一級毒品
    罪處斷。其所犯前開2 次施用毒品之犯行，犯意有別、行為
    互殊，應予分論併罰。又查被告有如事實欄所示之犯罪科刑
    執行前科，有臺灣高等法院被告前案紀錄表1 份附卷可按，
    其於受有期徒刑執行完畢後，5 年內再故意犯本件有期徒刑
    以上之罪，均為累犯，應分別依法加重其刑。爰審酌被告前
    因施用毒品經送觀察勒戒、強制戒治及刑之執行，理應深知
    施用毒品係違法之行為，竟不思戒除毒癮，改過自新，又為
    本件施用第一級毒品海洛因及第二級毒品甲基安非他命之犯
    行，所為殊非可取，非但傷害自己身心健康，並造成社會問
    題，惟考量被告犯後已經坦承犯行，態度良好等一切情狀，
    分別量處如主文所示之刑，並定其應執行刑，以資懲儆。扣
    案附於殘渣袋4 只內之甲基安非他命殘渣，為本案查獲被告
    所有之毒品，均應依毒品危害防制條例第18條第1 項前段之
    規定沒收銷燬，前開殘渣外包裝袋4 只，為被告所有供犯本
    罪所用之物，為被告所自承，爰均依刑法第38條第1 項第2
    款之規定沒收之。
據上論斷，應依刑事訴訟法第273 條之1 第1 項、第299 條第1
項前段，毒品危害防制條例第10條第1 項、第2 項、第18條第1
項前段，刑法第11條前段、第55條、第47條第1 項、第51條第5
款、第38條第1 項第2 款，判決如主文。
本案經檢察官陳旻源到庭執行職務。
中    華    民    國    97    年    3     月    28    日
                刑事第十三庭    法  官  許映鈞
以上正本證明與原本無異
如不服本判決應於送達後10日內向本院提出上訴狀
                                書記官  范煥堂
中    華    民    國    97    年    3     月    28    日
附錄本案所犯法條全文
毒品危害防制條例第10條
施用第一級毒品者，處6月以上5年以下有期徒刑。
施用第二級毒品者，處3年以下有期徒刑。


司法院資訊處製作；財團法人民間司法改革基金會備份。
